臺灣高雄地方法院刑事判決　　　　　　　　　　　九十年度重訴字第一一號
　　公　訴　人　臺灣高雄地方法院檢察署檢察官
　　被　　　告　戊○○
　　　　　　　　李汶哲
　　　　　　　　陳旻沂
右列被告因毒品危害防制條例案件，經檢察官提起公訴（九十年度偵字第七二號），
本院判決如左：
    主  文
戊○○共同販賣第一級毒品未遂，處無期徒刑，褫奪公權終身，併科罰金新台幣壹仟
萬元，罰金如易服勞役，以罰金總額與陸個月之日數比例折算，扣案如附表一、附表
三所示之物均沒收銷燬之，附表四所示之物沒收；又共同意圖販賣而持有第二級毒品
，處有期徒刑捌年，褫奪公權陸年，併科罰金新台幣壹佰萬元，罰金如易服勞役，以
罰金總額與陸個月之日數比例折算，扣案如附表二、附表三編號二、三所示之物均沒
收銷燬之。應執行無期徒刑，褫奪公權終身，併科罰金新台幣壹仟零伍拾萬元，罰金
如易服勞役，以罰金總額與陸個月之日數比例折算，扣案如附表一、二、三所示之物
均沒收銷燬之，附表四所示之物沒收。
    事  實
一、戊○○於民國（下同）八十九年春節前，赴大陸經商失敗，背負巨額債務，在香
    港向所結識自稱「陳宏浩」（綽號阿輝）之不詳年籍之香港成年人借貸港幣五十
    萬元週轉，而「陳宏浩」及其同夥年籍亦均不詳綽號為「麥可」、「小梁」（公
    訴人誤載為「小粱」）等成年人於不詳時地取得附表一、二所示毒品等物後，「
    陳宏浩」乘向戊○○要求清償前開債務之際，邀同戊○○共同販賣毒品，並允諾
    前開借貸債務不需歸還，另分售毒品時，每次交易允予新台幣（下同）三萬元酬
    勞，俟整批毒品售罄後，結算營利時再分配百分之三利潤，經戊○○應允後，「
    陳宏浩」、戊○○、「麥可」、「小梁」等人即共同基於販賣第一級毒品海洛因
    、第二級毒品安非他命之犯意聯絡，共謀分工由戊○○負責租用倉庫以藏放、保
    管毒品，「陳宏浩」全盤策劃聯絡販賣毒品事宜，俟陳宏浩覓妥買主洽妥條件後
    ，由「陳宏浩」告知戊○○交易之毒品種類及數量，再由戊○○依指示自毒品倉
    庫取出保管中毒品，帶至約定地點交給「麥可」或「小梁」轉交買主，以完成毒
    品交易。嗣於八十九年五月間（公訴人誤認係四月間），先由戊○○向不知情之
    宗親童東新配偶丁○○租用坐落台北市○○○路○段九十七巷四弄九號一樓房間
    作為藏毒倉庫之用，再於同年七、八月間某日，由「陳宏浩」及「麥可」將附表
    一、二、三、四所示毒品等物裝成七大箱（公訴人誤認為六大箱），以汽車運至
    台北市○○○路○段附近，交由戊○○接手運入前開租用之藏毒倉庫並負責看管
    ，意圖販賣而持有第一、二級毒品。嗣於同年十二月二十八日十三時二十分許，
    戊○○依「陳宏浩」指示，取出附表一所示之第一級毒品海洛因磚三十塊裝入附
    表四之手提袋，著手持往交付「小梁」以轉交買主，途經台北市○○○路○段九
    十七巷四弄與民生東路四段一三一巷口處，為法務部調查局調查員當場查獲，致
    戊○○未能將毒品海洛因交給「小梁」轉交給買主，而販賣毒品海洛因未遂，嗣
    調查員並持臺灣高雄地方法院檢察署檢察官核發之搜索票在戊○○所租用之台北
    市○○○路○段九十七巷四弄九號一樓房間處搜索起出其餘毒品等物，合計查扣
    如附表一、二、三、四所示毒品等物。
二、案經案經法務部調查局台北縣調查站移請臺灣高雄地方法院檢察署檢察官偵查起
    訴。
    理  由
一、訊據被告戊○○固坦認於八十九年十二月二十八日十三時二十分許，在台北市○○○路○段九七巷四弄與民生東路四段一三一巷交會處之人行道遭調查局人員攔
    下，當場在伊所帶的背包內查獲第一級毒品海洛因磚三十塊，隨後並在伊所租用
    之台北市○○○路○段九七巷四弄九號一樓之房間內搜索，共查扣如附表一至四
    所示毒品等物之事實，惟矢口否認有何販賣第一級毒品海洛因及意圖販賣而持有
    第二級毒品安非他命等犯行，辯稱：顏鴻鈞（綽號：「小梁」、「阿醜」、「大
    在」）透過友人甲○○及鄭姓男子，向伊調借金錢，言明係因從事代理「日本酸
    痛藥布」生意資金短絀，前後共計約二百六十萬元，而伊應允為其租屋，係希藉
    此掌控顏鴻鈞之生財器具，以擔保顏鴻鈞積欠伊未償之債務，且七大箱紙箱運到
    時，伊並未在場，伊並不知紙箱內放置海洛因、安非他命等毒品，嗣於八十九年
    十二月二十三日前後接獲顏鴻鈞電話，約伊於八十九年十二月二十八日中午在租
    屋處附近之吉祥草茶藝館碰面餐敘，伊依約前往，茶藝館服務人員於伊到達時即
    告知在第一包廂已有人等候，席間顏鴻鈞要求伊前往租屋處拿取前開紙箱內放置
    之手提袋交給他，伊不疑有他前去拿取，詎自租屋處返回茶藝館途中即遭埋伏調
    查員查緝並帶回租屋處搜索，伊係遭顏鴻鈞陷害云云。其選任之辯護人亦為被告
    辯護稱：八十九年十二月二十八日查獲現場錄影帶未全程連續錄影違反採證法則
    ，且勘驗同日之訊問錄影帶，則有下列違法之處：(1)被告於十五時二十一分進入
    偵訊室，錄影帶畫面當時未見調查員對被告為權利告知。是日筆錄卻有權利告知
    之記載，顯與錄影內容不符，且違反刑事訴訟法第九十五條規定對被告所為訊問
    ，係屬非法取供，是日筆錄自屬全無證據能力；(2)十七時七分至九分許被告打電
    話找律師，未見調查員告知被告可等待律師四小時，前開權利告知之瑕疵並未補
    正；(3)從十八時二分許開始訊問，畫面十八時八分許未見調查員對被告徵求同意
    夜間訊問的程序，是日調查筆錄則有「現在時刻下午十八時八分，已是日落時分
    之後，你是否願意接受本局人員詢問？答：我願意接受貴局人員詢問。」之記載
    ，顯與內容不符；(4)十八時四十三分許被告重覆說明依陳宏浩來電指示將毒品交
    給「小梁」，至於「小梁」如何處理他不知道，是日筆錄並未有此等內容記載；
    (5)十九時十八分許調查員將被告手銬解開便其簽蓋其他文件，則被告在長達四小
    時均是戴手銬應訊，調查人員顯係以戴手銬方式達強制被告之目的，亦構成不正
    方法之訊問，足見被告於調查局八十九年十二月二十八日之筆錄不得採為證據。
    且被告絕無參與任何販賣海洛因之犯行，除代為租屋外，其餘一切犯罪事實均未
    曾與聞，更未分工，被告涉案係遭人計陷頂替之代罪羔羊，而誘陷被告之人即為
    日前震驚社會之槍擊案主角顏鴻鈞（綽號：「阿邁」或「大在」），又於押解回
    調查局途中，調查局人員多次出言喝斥，要被告依其意旨認罪，配合筆錄之製作
    ，則或可免除死罪，否則死路一條。另被告本身並無吸毒經驗，故無法辨識友人
    置放之物品為海洛因。況被告家世清白，經營企業有年，至今累積資產頗豐，且
    家庭幸福美滿，絕無任何動機、誘因或管道從事販毒等非法勾當云云。經查：
（一）調查局八十九年十二月二十八日訊問筆錄有無證據能力判斷如下：
  (1)、按「刑事訴訟之目的固重在發見實體真實，其手段則應合法正當，以保障人權
      。依刑事訴訟法第二百二十九條至第二百三十一條之規定，司法警察（官）固
      有調查犯罪嫌疑人犯罪情形及蒐集證據之職權，而得詢問犯罪嫌疑人，惟依同
      法第一百條之二準用同法第一百條之一第一項之規定，司法警察（官）詢問犯
      罪嫌疑人，除有急迫情況且經記明筆錄者外，應全程連續錄音；必要時，並應
      全程連續錄影。考其立法目的，在於建立詢問筆錄之公信力，並擔保詢問程序
      之合法正當；亦即在於擔保犯罪嫌疑人對於詢問之陳述係出於自由意思及筆錄
      所載內容與其陳述相符。故司法警察（官）詢問犯罪嫌疑人如違背上開規定，
      其所取得之供述筆錄，究竟有無證據能力，原應審酌司法警察（官）違背該法
      定程序之主觀意圖、客觀情節、侵害犯罪嫌疑人權益之輕重、對犯罪嫌疑人在
      訴訟上防禦不利益之程度，以及該犯罪所生之危害，暨禁止使用該證據對於抑
      制違法蒐證之效果，及司法警察（官）如依法定程序有無發現該證據之必然性
      等情形，本於人權保障與社會安全之均衡維護精神，依比例原則，具體認定之
      。但如犯罪嫌疑人之陳述係屬自白，同法第一百五十六條第一項已特別規定『
      被告之自白，非出於強暴、脅迫、利誘、詐欺、違法羈押或其他不正之方法，
      且與事實相符者，得為證據。』，則被告在警詢之自白如係出於自由意思而非
      不正之方法，且其自白之陳述與事實相符，縱令司法警察（官）對其詢問時未
      經全程連續錄音或錄影，致詢問程序不無瑕疵，仍難謂其於警詢自白之筆錄無
      證據能力。」（最高法院八十八年度台上字第五七六二號、九十年度台上字第
      七二四二號、九十一年度台上字第四○五四號判決意旨參照），又「刑事訴訟
      法第九十五條第二款規定，訊問被告應告以得保持緘默，無須違背自己之意思
      而為陳述。考其立法目的，在使被告能充分行使防禦權。至司法警察（官）詢
      問犯罪嫌疑人如違背上開規定，其所取得之供述筆錄，究竟有無證據能力，即
      應審酌司法警察（官）違背該法定程序之主觀意圖、客觀情節、侵害犯罪嫌疑
      人權益之輕重、對犯罪嫌疑人在訴訟上防禦不利益之程度等具體情節認定之。
      而如犯罪嫌疑人之陳述係屬自白，同法第一百五十六條第一項已特別規定『被
      告之自白，非出於強暴、脅迫、利誘、詐欺、違法羈押或其他不正之方法，且
      與事實相符者，得為證據』，則被告在警詢之自白如係出於自由意思而非不正
      之方法，且其自白之陳述與事實相符，縱令司法警察（官）對其詢問時未踐行
      上開程序，致詢問程序不無瑕疵，仍難謂其於警詢自白之筆錄無證據能力。」
      （最高法院九十一年台上字第四三七號判決要旨參照），再警察機關對拘提到
      案之刑事被告為訊問時，未即時告知其得選任辯護人，依刑事訴訟法第八十八
      條之一第四項之規定，固屬告知義務之違反，但於被告在警局任意之自白不生
      影響，仍非無證據能力，如經原審調查與事實相符，自得資為裁判之基礎。（
      最高法院七十二年台上字第一三三二號判例要旨參照）
  (2)、按依九十一年十月十七日本院勘驗筆錄所載勘驗結果(二)被告於十五時二十一
      分進入偵訊室，錄影帶畫面當時雖未見調查員對被告為權利告知。惟同日勘驗
      結果(一)第一捲查獲當時的錄影帶調查人員在查獲現場即台北市○○○路○段九
      七巷四弄九號一樓有依刑事訴訟法第九十五條對被告戊○○為權利之告知。是
      本案查獲機關法務部調查局，於查獲現場既已踐行刑事訴訟法第九十五條權利
      告知程序，被告已能充分行使防禦權，且查獲與訊問被告者，同屬法務部調查
      局所屬調查人員，其於查獲現場訊問被告並製作現場調查筆錄，同日再於台北
      縣調查站接續訊問被告，縱未再次踐行權利告知程序，自難僅依調查筆錄用紙
      事先印就權利告知事項與錄影帶內容不符，即排除是日調查筆錄之證據能力。
  (3)、至未見調查員告知被告可等待律師四小時一節，係屬刑事訴訟法第九十三條之
      一第一項第五款之拘禁期間法定障礙事由，並非刑事訴訟法第九十五條規定之
      權利告知事項，且權利告知程序之踐行，已如前述，被告選任辯護人執此辯稱
      權利告知瑕疵並未補正，容有誤會。
  (4)、錄影帶畫面從十八時二分許開始訊問，畫面十八時八分許雖未見調查員對被告
      徵求同意夜間訊問的程序，惟依九十一年十月十七日本院勘驗筆錄所載勘驗結
      果(二)所載：調查員於十七時九分至十七時十分對被告徵求夜間訊問之同意，
      被告說「我很累想休息」，調查員對被告說「我建議你可以早點訊問完早點休
      息，但這是你的權利，你可以休息」，被告回答「沒關係，夜間偵訊就夜間偵
      訊」。足見調查員已為徵求被告是否同意夜間訊問之程序，而八十九年十二月
      二十八日台北縣地區之日沒時刻為十七時十三分（見本院卷二所附交通部中央
      氣象局九十一年十月二十三日中象參字第九一○五六一五號函），雖是日調查
      筆錄有「現在時刻下午十八時八分，已是日落時分之後，你是否願意接受本局
      人員詢問？答：我願意接受貴局人員詢問。」之記載，致形式上有錄影帶內容
    與筆錄內容不符之處，惟綜觀勘驗該日訊問過程，揆諸前開判決意旨，調查員
      並無故意違背刑事訴訟法第一百條之三禁止夜間訊問規定之意圖，且客觀上確
      於日沒前已徵求被告同意夜間訊問，自難僅憑此形式上瑕疵，即排除該日調查
      筆錄之證據能力。
  (5)、錄影帶畫面十八時四十三分許被告重覆說明依陳宏浩來電指示將毒品交給「小
      梁」，至於「小梁」如何處理他不知道，被告選任辯護人辯稱：該日筆錄並未
      有此等內容記載。惟該日筆錄已有「（前述藏放之毒品作何用途？）阿輝找買
      主，找到後會通知我交給他的小弟綽號「小梁」，再由「小梁」交給買方，買
      方是誰，我不清楚。」、「（前述毒品入庫後，你如何受陳宏浩指示出貨？）
      今年六月間，我到澳門由陳宏浩介紹我與「小梁」認識，並告訴我，以後小梁
      會跟我聯絡拿貨，我就依陳宏浩指示及小梁的聯絡處理毒品方式，將倉庫的毒
      品按指示的數量裝袋交給小梁處理。」之記載（見偵卷第四頁、第五頁反面）
      ，且證人即該日筆錄製作調查員乙○○亦到庭證稱：「我們不可能對被告偵訊
      時對被告所講的每一句、每一字都一字不漏的記載下來，重點是我們並沒有違
      背被告意思而為記錄，且已經過被告仔細看過筆錄並簽名。」（見本院九十一
      年十月十七日訊問筆錄）等語明確，觀之錄影帶內被告之供承情詞，與筆錄記
      載之內容並無太大之歧異，事後復經被告簽認，自難據此文字記載上之些微出
      入，即遽予否定全部調查筆錄之真實性。
  (6)、錄影帶畫面十九時十八分許調查員始將被告手銬解開便其簽蓋其他文件，調查
      員是否係以戴手銬方式達強制被告之目的，而構成不正方法之訊問一節，基於
      被告之主體地位與人性尊嚴之維護，刑事訴訟法第二百八十二條固有「被告在
      庭時，不得拘束其身體。但得命人看守。」之明文，惟司法警察訊問過程，未
      將被告手銬解開，是否即構成不正方法訊問，未可一概而論，仍應依具體情況
      個別判定是否因此影響被告意思活動或意思決定自由，本院兩度勘驗該日訊問
      錄影帶，勘驗結果並未發現調查員有刑求之情事，且綜觀其中內容，自該日十
      五時三十分許，期間被告或進出該偵訊室，或打電話找親友聘請律師，或趴在
      桌上休息，調查員以手銬戒護被告並未逾越必要程度，又觀之被告於十九時十
      八分許解開手銬前後陳述，十七時五十三分被告說「我做錯事情，就自己承受
」。十八時三十六分調查員問「為什麼被抓到前要東張西望？」被告回答「做
      壞事我沒經驗，我不是專家」。十九時二十五分許調查員對被告說明被告幫陳
      宏浩販毒除欠陳宏浩的五十萬元港幣可抵銷外，每次還可得到新台幣三萬元的
      酬勞，結算時還可分得百分之三的利潤，被告邊在其他文件上蓋手印，邊點頭
      稱是，十九時三十一分許被告邊在其他文件上簽名蓋手印邊回答調查員的問題
      稱於八十九年三、四月間陳宏浩與「麥可」用車載毒品至民生東路四段，由被
      告接手搬至倉庫藏放，十九時四十六分被告說「門關起來，她也不知道我在做
      壞事，她想不到我會做壞事」。十九時五十二分調查員問被告「他有沒有強迫
      你做這件事？」，被告答「沒有，是我想賺錢，經濟不好」（分見本院九十一
      年九月二十四日、同年十月十七日勘驗筆錄）。前後互相呼應，且依九十一年
      十月十七日勘驗結果(二)二十時十三分調查員拿筆錄給被告看，並叫被告慢慢
      看，被告很仔細看筆錄，期間被告不時與調查員討論筆錄內容，被告並唸出筆
      錄內容，被告並向調查員陳述「你們太早抓我了，否則可抓到小梁」，至二十
      時二十一分許被告看完筆錄並在每塊毒品海洛因磚封緘上捺指印。參酌九十一
      年九月二十四日勘驗結果一(二)後段所載：調查員即將筆錄交給被告看，調查員
      並說有沒有照你的意思寫，被告簡單翻閱數秒後說前面我都有看過了，並專注
      看其中一張筆錄隨即在該張筆錄上簽名捺指印。被告是日該次陳述，率皆出於
      自由意志，足見戴手銬應訊，並未因此影響被告意思活動或意思決定自由，自
      不足以推翻此調查筆錄自白之真實性。
  (7)、綜上所述，前開調查局筆錄即具有證據能力，經本院依法調查後，如其自白之
      陳述與事實相符者，即得採為論罪科刑之基礎，合先敘明。
（二）本件被告與陳宏浩（綽號：阿輝）、綽號「小梁」、「麥克」不詳姓名成年人
      間就本案毒品犯行之分工方式係被告負責租用倉庫以藏放、保管毒品，陳宏浩
      全盤策劃聯絡販賣毒品事宜，俟陳宏浩覓妥買主洽妥條件後，由陳宏浩告知戊○○交易之毒品種類及數量，再由戊○○依指示自毒品倉庫取出保管中毒品，
      帶至約定地點交給「麥可」或「小梁」轉交買主，以完成毒品交易，業據被告
      迭於調查局、檢察官訊問時及本院羈押訊問中供承：「上述毒品等物，係陳宏
      浩交予我保管，我再依其指示出貨。」（見本院卷一內八十九年十二月二十八
      日現場調查筆錄）、「（前述藏放之毒品作何用途？）阿輝找買主，找到後會
      通知我交給他的小弟綽號『小梁』，再由『小梁』交給買方，買方是誰，我不
      清楚。」（見偵卷第四頁）、「（小梁如何認識？）是陳宏浩澳門表弟，他都
      在台灣活動，所以毒品轉售等，都是陳宏浩打電話給我，我負責交給小梁毒品
      ，至於他賣給何人我不知道。」（見偵卷第十四頁反面）等語明確，且本次遭
      查獲過程，亦分別供述：「這一次我要把遭貴局在我背包內查獲之三十塊海洛
      因磚交給『小梁』，由他去交給買方之前就遭貴局人員逮捕。」（見偵卷第四
      頁）、「這次是陳宏浩打電話給我叫我帶去民權（按應係『生』）東路附近，
      當時我拿三十塊海洛因磚去。…陳宏浩是老板，原先是要叫『麥克』，因『麥
      克』失蹤，所以才叫小梁去。」（見聲羈卷第五頁）等語無訛，又本院首度勘
      驗第二捲錄影帶結果，其中十九時三十九分許調查員問被告稱「今年六月間你
      到澳門由陳宏浩介紹你與「小梁」認識，並告訴你以後小梁會跟你聯絡拿貨，
      你就依陳宏浩指示及小梁的聯絡處理毒品，並將倉庫的毒品按指示的數量裝袋
      交給小梁處理」，被告點頭稱是（見本院卷二內九十一年九月二十四日勘驗筆
      錄），並有被告八十九年六月間三度出入境紀錄在卷可稽（見隨卷外放出入境
      紀錄），再第二度勘驗訊問錄影帶結果(二)，被告並向調查員供陳「你們太早
      抓我了，否則可抓到小梁」（見本院卷二內九十一年十月十七日勘驗筆錄），
      且本院值日法官訊問被告時，被告坦承在警訊及偵查以及調查站所述均實在，
      被告選任辯護人在場亦為被告辯護稱：因被告坦承，請求法官能審酌讓被告交
      保等語（見聲羈卷第五頁正反面），再被告於九十年十二月二十八日先後在台
      北市○○○路○段九七巷四弄與民生東路四段一三一巷交會處之人行道經調查
      員查獲，及在被告租用之台北市○○○路○段九七巷四弄九號一樓之房間內，
      經調查員搜索起出如附表一所示之物品確係第一級毒品海洛因（數量、淨重、
      純度、純質淨重均詳如附表一），如附表二所示之物品確係第二級毒品安非他
      命（驗前毛重、驗後毛重均詳如附表二），如附表三所示之物品，編號一毒品
      放置盒有海洛因陽性反應，編號二、三之夾鏈袋、電子磅秤則均有海洛因及甲
      基安非他命陽性反應，此分有法務部調查局編號（電腦條碼）：000000
      000至000000000號鑑定通知書（見偵卷第四○至八八頁）、高雄
      醫學大學附設中和紀念醫院報告編號九○○二─一二一、九一○九─二四一、
      九一○九─二四二、九一○九─二四三號檢驗報告（見本院卷一、二）、搜索
      扣押筆錄（見偵卷第九頁）、執行搜索報告（見偵卷第二六頁反面）各一份、
      錄影帶三捲、照片一百一十四張（偵卷中二張、本院卷一內蒐證清冊十三張、
      九十一年院總管字第二一三六號扣案海洛因照片九十九張）附卷可按，足認前
      開被告自白販賣毒品之分工方式，與事實相符。參酌扣案如附表一、二所示毒
      品數量龐大價值不菲，被告自陳宏浩等人處取得前開扣案毒品，如非有共謀共
      同犯罪，陳宏浩等人豈會任由被告一人單獨保管前開扣案毒品，足認被告與陳
      宏浩（綽號：阿輝）、綽號「小梁」、「麥克」不詳姓名成年人間有共同販賣
      附表一、二所示毒品之犯意聯絡與行為分擔甚為明灼。且陳宏浩既已指示被告
      自租屋處取出三十塊海洛因磚置入手提袋中擬交付「小梁」轉交買主，則就該
      三十塊海洛因磚，陳宏浩已洽妥買主，並已著手實施販毒之行為，亦堪予認定
      ，否則即無平白指示被告取出之必要，徒增遭查獲風險。又附表二所示第二級
      毒品安非他命部分，雖未曾洽妥買主交貨，惟同具販賣意圖，自屬意圖販賣而
      持有。
（三）錄影帶內容：十九時二十五分許調查員對被告說明被告幫陳宏浩販毒除欠陳宏
      浩的五十萬元港幣可抵銷外，每次還可得到新台幣三萬元的酬勞，結算時還可
      分得百分之三的利潤，被告邊在其他文件上蓋手印，邊點頭稱是，十九時四十
      六分被告說「門關起來，她也不知道我在做壞事，她想不到我會做壞事」。十
      九時五十二分調查員問被告「他有沒有強迫你做這件事？」，被告答「沒有，
      是我想賺錢，經濟不好」等情業經本院勘驗屬實（分見本院九十一年九月二十
      四日、同年十月十七日勘驗筆錄），已如前述，參酌扣案如附表一、二所示毒
      品數量龐大及附表三所示分裝毒品工具，且被告自承本身並無吸毒，並有九十
      年一月五日高雄市政府衛生局煙毒尿液檢驗成績書一紙附卷可稽，益足證明被
      告明知扣案如附表一、二所示物品均係毒品，且有販賣上開毒品營利之意圖已
      甚明確。
（四）本件被告涉犯違反毒品危害防制條例案件，臺灣高雄地方法院檢察署檢察官於
      九十年二月二十六日向本院提起公訴，歷經本院多次調查審理，雖偵查中被告
      選任辯護人文聞律師九十年一月二日提出之聲請調查證據狀中，曾出現「大在
      」之記載，並以案發前曾有綽號「大在」、「小梁」者撥打被告持有號碼尾數
      為「一六」手機聯絡被告為由，聲請調閱該手機通聯紀錄，惟遲自九十年七月
      二十七日提出答辯二暨聲請狀中，依據被告九十年六月五、十一日、及同年七
      月一日信函（見該狀上證一、三），首次更改辯稱本案事實經過為：顏鴻鈞（
      綽號：『阿邁』或『大在』）透過友人甲○○及鄭姓男子，向被告調借金錢，
      言明係因從事代理「日本酸痛藥布」生意資金短絀，前後共計約二百六十萬元
      …而被告應允為其租屋，無非希望藉此掌控顏之生財器具，以擔保顏某積欠被
      告未償之債務，…貨運到時，被告並未在場……八十九年十二月二十三日前後
      接獲顏某電話，約被告於八十九年十二月二十八日中午在賃屋處附近之吉祥草
      茶藝館碰面餐敘，被告依約前往，茶藝館服務人員於被告到達時即告知被告在
      第一包廂已有人等候，席間顏某要求被告前往賃屋處拿取顏某早已獨立分開放
      置之手提袋交給他，被告不疑有他前去拿取，詎自租屋處返回茶藝館途中即遭
      埋伏員警查緝並帶回租屋處搜索扣押。並聲請傳喚證人丁○○、丙○○、甲○○及聲請詰問調查人員己○○、乙○○（詰問本案檢舉人「小吳」是否即為線
      民？是否即為顏鴻鈞？等事項，見本院卷一內刑事詰問意旨狀），自此際起，
      迄本院辯論終結時，被告均改口辯稱：因為後來四月九日到四月十二日借提到
      台中之後，借提的時候辦案人員無意中提到綽號阿醜真正的名字叫顏鴻鈞（見
      本院卷一內九十年十月三日訊問筆錄），「陳宏浩」是我朋友，他並沒有「阿
      輝」之綽號，也沒有「麥可」之人，是調查員編撰的，陳宏浩與本案並沒有關
      係（見本院卷二內九十一年七月十九日訊問筆錄），租屋係為放酸痛藥布，伊
      不知查獲當日之手提袋中係置放毒品，以為是酸痛藥布，及知悉顏鴻鈞真實姓
      名後於本院所述方屬實在云云（見本院九十一年十一月六日審判筆錄）。證人
      丙○○於本院審理中到庭證稱：曾為被告代筆書寫信函，內容大概他提到「顏
      鴻均」，他說毒品不是他，是「顏鴻均」的，他是被冤枉的，信中還提到本案
      的細節。且內容是依據被告描述據實記載，不是我杜撰的。後來七月間，我從
      報紙上得知「顏鴻均」死亡的事情，因為戊○○委託我寫信的時候，一直提到
      「顏鴻均」的名字，所以我印象深刻，我就詢問被告為何會有「顏鴻均」這麼
      殘忍的朋友，被告說他是被「顏鴻均」冤枉的云云（見本院卷一內九十年十一
      月七日訊問筆錄），證人甲○○到庭證稱：「八十八年間「顏鴻均」有透過我
      向被告借錢，借了兩、三百萬元，他跟被告借錢是公司週轉之用，錢還沒有還
      清，後來他上台北拿了壹張票叫我拿給被告，被告有跟我講說怕這條錢要不回
      來。」（見同上卷同日筆錄），證人丁○○則到庭證述：「租完之後，在中秋
      節之後打電話來跟我說他高雄的朋友，下午拿東西來，叫我給他開門，我問他
      要不要一起來，他說他沒有空，下午就有人搬一箱一箱東西來，我告訴他說要
      放在那一間的房間，……說他的朋友要來放藥用貼布。」（見本院卷一內九十
      年十月三日訊問筆錄），「不是被告將東西放在租屋內，在八十九年中秋節過
      後由二個我不認識的成年男子開車將東西載過來，他們問我租的是那一間，我
      告訴他們以後，他們直接將密封紙箱搬進去該房間，我不確定他們搬幾箱，他
      們告訴我紙箱內放藥布，當時因巷道很小，擋到別人的車子，所以他們放完東
      西就馬上離開，忘了拿房租給我。」云云（見本院卷二內九十一年十月八日訊
      問筆錄），被告選任辯護人並執此辯稱被告涉案係遭有心人士利用及矇騙，致
      成為其犯罪集團之工具，而本案誘陷被告之人即為日前震驚社會之槍擊案主角
      顏鴻鈞（綽號：阿邁或大在），然查：
  (1)、依被告選任辯護人提出「顏鴻鈞」名片（見本院卷一內九十年十月十七日文聞
      律師提出答辯﹝三﹞暨聲請狀所附上證四證物），顏鴻鈞縱確於高雄經營鯤洋
      企業有限公司，惟提出之該公司登記資料（見同上聲請狀所附上證五證物），
      登記公司名稱為鯤洋企業「股份」有限公司，公司種類已有不同，而負責人登
      記為「顏吳美蓉」，亦非顏鴻鈞，且公司地址一為高雄市苓雅區○○○街一六
      三號九樓之一，一為高雄市苓雅區○○○路八六號，亦有不同。再被告稱顏鴻
      鈞是綽號「小梁」（又名「阿邁」及「大在」）之人（見本院卷二內九十一年
      七月十九日訊問筆錄），與先前稱：小梁是陳宏浩澳門表弟，他都在台灣活動
      ，所以毒品轉售等，都是陳宏浩打電話給我，我負責交給小梁毒品等語（見偵
      卷第十四頁反面），即有不符。
  (2)、茍被告係受顏鴻鈞之託保管「酸痛藥布」，本案查獲當日於吉祥草茶藝館與顏
      鴻鈞碰面後，受顏鴻鈞之託前往租屋處取去手提袋欲返回交付顏鴻鈞途中遭查
      獲，及被告九十年六月十一日信函內容三所載：「以寄藏他物『酸痛藥布樣品
      』為由託我存放，再和調查局密報檢舉以為條件交換，設計不知情之我…顯見
      其亦可兼收脫離罪罰及報復債務之困擾」、同信函內容五所載：「八十九年第
      一次調查筆錄內容中調查人員與『顏』聯繫好後聯手栽案」（見九十年七月二
      十七日答辯二暨聲請狀上證一證物），並據此辯稱本案誘陷被告之人即為日前
      震驚社會之槍擊案主角顏鴻鈞等情俱屬真實，惟本案遭查獲者，係市場價值數
      十億元如附表一、二所示海洛因等毒品（縱以查獲手提袋中三十塊﹝即十五組
      ，每組七百公克﹞海洛因磚計，參諸卷附國內主要毒品買賣平均價格表中八十
      九年下半年大盤平均最低價每七百公克八十九萬元，亦值一千三百三十五萬元
      ），已如前述，衡諸顏鴻鈞積欠被告債務僅約二、三百萬元，茍顏鴻鈞或與顏
      鴻鈞有密切關聯之人據此構陷被告，豈不因小失大，顯與事理有違，況顏鴻鈞
      亦因事涉槍擊案件自殺身亡，無從到庭與被告對質查證其供辯之真實性，是前
      開辯解，即無可採。
  (3)、綜合上情，證人丙○○、甲○○所為證詞均不足為被告有利之認定，證人丁○○所為前開證詞，亦屬附合被告之詞，自不足採，且查獲當日證人丁○○即已
      證稱：「今年四、五月間租用我家的一個房間，但他很少過來這裡，他作什麼
      事情、什麼行業我也不清楚。」（見本院卷一內八十九年十二月二十八日丁○○調查筆錄），是各該次以高雄的朋友及置放酸痛藥布為基礎所為證詞是否真
      正，即屬有疑，亦均不足為有利被告之認定。
  (4)、告訴權人以外第三人知有犯罪嫌疑，而向偵查機關申告犯罪事實促使開始偵查
      ，謂之告發，俗稱「檢舉」，僅為偵查開始原因之一，被告及其選任辯護人質
      疑本案檢舉人「小吳」即係顏鴻鈞或與顏鴻鈞有關係之人，而迭次聲請傳喚，
      按檢舉人既為告發人，即得依刑事訴訟法關於證人之規定予以傳喚拘提，經本
      院依聲請訊問法務部調查局調查員己○○、乙○○，及函請法務部調查局高雄
      市調查處提供「小吳」之年籍俾供本院傳訊，調查員己○○、乙○○均以刑事
      訴訟法第一百七十九條規定為由不方便回答（見本院卷一內九十年十二月十八
    日訊問筆錄），法務部調查局高雄市調查處亦以毒品危害防治條例施行細則第
      八條「各查緝機關、單位對檢舉人之姓名應『絕對』保守秘密」為由無法提供
      （見本院卷二內法務部調查局高雄市調查處九十一年七月三日高市緝字第○九
      一六八○五一五七─○號函及九十一年十月二日高市緝字第○九一六八○八六
      四四─○號函），固屬未當，惟被告前開辯解並無可採，已如前述，檢舉人「
      小吳」即無傳喚之必要，附此敘明。
（五）前開台北市○○○路○段九七巷四弄九號一樓房間為被告以每個月五千元租金
      向不知情童氏宗親童東新之配偶丁○○所承租，迭據被告供承在卷，惟關於承
      租之時間，被告初稱係八十九年二月間（見偵卷第五頁、第十五頁反面），嗣
      稱：（提示丁○○筆錄，何意見？他稱四、五月即租你？）沒錯，東西嗣後才
      搬進去。（見偵卷第九三頁），後稱八十九年四月間口頭向童先生問有無房屋
      出租，但實際並沒有租用等語（見本院卷一附九十年三月二十八日訊問筆錄）
      ，前後雖有不一，參諸丁○○分於警訊中證稱：「今年（指八十九年）四、五
      月間租用我家的一個房間」等語（見本院卷一內八十九年十二月二十八日調查
      筆錄），堪認被告承租上開房間之時間為八十九年五月間，公訴人認係四月間
      租用，即有未洽。
（六）至扣案如附表一至四所示毒品等物，係於何時由何人送至上開被告租屋地點、
      被告是否在場一節，被告雖初稱：「今年三、四月間，陳宏浩與綽號「麥可」
      之港人用車載六大箱毒品在民生東路四段附近，由我接手分批將該等毒品搬運
      至倉庫藏。」（見偵卷第五頁）。嗣於檢察官偵訊中改稱：「在五、六月時他
      （指陳宏浩）要我租倉庫，在七月尾他送貨給我…當時我緊張，很多人問我筆
      錄，我想一想，過程沒有算，時間應在七、八月。」（見偵卷第十四頁正反面
      ），復於本院值日法官訊問中供稱：「他（指陳宏浩）是到七、八月才寄放東
      西」（見聲羈卷第四頁），又浴室內之紙箱總共七箱（公訴人誤認為六箱）亦
      經本院勘驗屬實（見本院卷二內九十一年九月二十四日勘驗筆錄），是陳宏浩
      、「麥可」係於八十九年七、八月間某日運送前上開扣案毒品等物七大箱交予
      在場被告保管之事實亦堪予認定。
（七）本案自檢舉、聲請搜索票、逮捕現行犯被告時間歷程，調查局人員是否怠於追
      捕其他共犯，而有縱放人犯、故陷被告入罪之嫌一節，證人己○○、乙○○業
      均到庭證稱：「被告被抓到之後雖然有講說有其他的同伴，我們有去追捕但是
      沒有看到人，當時候戊○○沒有說其他人的姓名或綽號，所以無法追查，當時
      有用無線電呼叫其他的同仁，大家都集中在查獲地點。」等語明確（見本院卷
      一內九十年十二月十八日訊問筆錄），再參照本院第二度勘驗錄影帶結果(二)
      被告陳述：「你們抓的太快，不然就可抓到小梁」之情（見本院卷二內九十一
      年十月十七日勘驗筆錄），難認調查局人員有怠於追捕其他共犯，而有縱放人
      犯、故陷被告入罪之事實，自不得以未查獲其他共犯為由，資為被告有利之認
      定。
（八）關於被告遭調查局以現行犯逮捕後如欲選任辯護人，調查局人員告知須委任台
      北及高雄均有登錄之律師一節，本案被告係於台北市遭臺灣高雄地方法院檢察
      署檢察官指揮法務部調查局台北縣調查站等單位查獲，嗣後即搭乘飛機押解到
      高雄，顯係依計畫行程辦理，而非臨時起意而押解高雄，被告選任辯護人文聞
      律師於本院審理中亦自承：「調查局通知被告有請律師的權利，但要求須有台
      北及高雄均有登錄的律師，被告家屬直到晚上八點多才找到我，我到調查局時
      已將近晚上九點，當時被告已訊問完畢，他們要將被告押解到機場搭機到高雄
      」等語無訛，是其告知被告如欲選任辯護人，須選任台北及高雄兩地均有登錄
      之律師，難謂失當。
（九）綜上所述，被告戊○○前開辯解，顯係臨訟卸責之詞，不足採信，事證明確，
      其犯行洵堪認定。
二、查海洛因、安非他命分別係屬毒品危害防制條例第二條第二項第一款、第二款所
    稱之第一、第二級毒品，且前開販賣毒品之分工行為，必須裡應外合，預作相互
    接應之安排，始能達成目的，有其連貫性、接續性，被告於調查站偵訊時已明確
    供承，其係要將背包內之三十塊海洛因磚交予「小梁」轉交買主，顯然其同夥已
    就販賣第一級毒品事宜，與買主達成合意，而指示被告著手實施販賣分工行為之
    一部分，不能以被告尚未交付陳宏浩指示之三十塊海洛因磚予小梁，即謂尚未著
    手實施販賣第一級毒品罪之犯行，被告已著手販賣行為，因為警查獲而未遂，應
    論以販賣第一級毒品未遂罪。另毒品危害防制條例第四條所稱運輸毒品行為，固
    指一切轉運與輸送毒品之情形而言，惟是否為運輸行為，仍應視程途之遠近及參
    酌被告之犯意而定，本件被告現場遭查獲犯行，係基於販賣意圖，而交付「小梁
    」轉交買主三十塊海洛因磚，以完成毒品交易，且路途非遠，自與運輸行為有異
    。核被告戊○○所為，係犯毒品危害防制條例第四條第五項、第一項販賣第一級
    毒品未遂罪、同條例第五條第二項意圖販賣而持有第二級毒品罪，公訴人認被告
    所為係犯毒品危害防制條例第四條第一項販賣第一級毒品既遂罪，尚有未洽。被
    告與陳宏浩及綽號「麥可」、「小梁」成年人就上開所犯二罪，各有犯意聯絡及
    行為分擔，均為共同正犯。被告所犯上開二罪間，犯意各別、行為互殊，應予分
    論併罰。又被告持有第一級毒品海洛因之低度行為已為販賣未遂之高度行為所吸
    收，持有第二級毒品安非他命之低度行為亦為意圖販賣而持有之高度行為所吸收
    ，均不另論罪。另被告著手於販賣第一級毒品海洛因行為之實行而未遂，依刑法
    第二十六條前段規定減輕其刑。審酌扣案如附表一所示之第一級毒品海洛因毛重
    高達一百三十餘公斤，且均為高純度海洛因磚，扣案如附表二所示之第二級毒品
    安非他命亦將近六百五十二公克，以每人每次零點幾公克施用數量計算，足供數
    十萬人次施用，危害社會治安及國民健康至鉅，亦為世界各國戮力消除之萬國公
    害等情節，公訴人並求處極刑，且被告本人並未施用毒品，已如前述，犯後於本
    院審理中又飾詞圖卸刑責，足見尚無悛悔之意等一切情狀，爰分別量處如主文所
    示之刑，及分別宣告褫奪公權暨罰金易服勞役之折算標準，並定其應執行刑為無
    期徒刑及諭知罰金易服勞役之折算標準，且依法宣告褫奪公權終身，以儆效尤。
    扣案如附表一、二所示之物品，分別係第一、第二級毒品，如附表三編號一所示
    含有無從剝離海洛因毒品之毒品放置盒一只、附表三編號二、三所示同時含有無
    從剝離海洛因、安非他命等毒品之夾鏈袋一包、電子磅秤一台，均應依毒品危害
    防制條例第十八條第一項前段規定沒收銷燬之，至鑑驗耗用之毒品海洛因及安非
    他命既已滅失，即無庸予以宣告沒收銷燬，如附表四所示之手提袋，為陳宏浩所
    有，且為供犯罪所用之物，依共同正犯連帶沒收之法理，應依毒品危害防制條例
    第十九條第一項前段規定宣告沒收。
三、公訴意旨另認被告八十九年春節前與陳宏浩（綽號：阿輝）、及不詳年籍綽號「
    小梁」、「麥克」者共謀走私毒品來台，嗣後即由陳宏浩、「麥可」全盤策劃將
    毒品以貨櫃走私來台，又被告於同年十一月中旬，按「陳宏浩」電話指示，由藏
    毒倉庫取出每塊毛重三五○公克之第一級毒品海洛因磚四塊，前往板橋殯儀館附
    近某道路旁，交給「小梁」供販售給不詳姓名之買主，後再依「小梁」指示，前
    往藏毒倉庫取出每塊毛重三五○公克之第一級毒品海洛因磚數十餘塊，直接交付
    在板橋殯儀館附近等候之不詳年籍買主之行為。無非係以被告戊○○於警、偵訊
    及本院羈押訊問時之供述，及查扣如附表一至四所示毒品等物為據，因認被告就
    此部分涉有毒品危害防制條例第四條第一項、懲治走私條例第二條第一項之罪嫌
    云云，然查：
（一）按犯罪事實應依證據認定之，無證據不得推定其犯罪事實，刑事訴訟法第一百
      五十四條定有明文。又認定不利於被告之事實，須依積極證據，苟積極證據不
      足為不利於被告事實之認定時，即應為有利於被告之認定，更不必有何有利之
      證據。（最高法院三十年上字第八一六號判例參照）。訊據被告戊○○堅決否
      認有何走私、運輸、販賣毒品之事實。關於走私毒品部分犯行，被告僅自白：
      「（知毒品如何進來台灣？）我只聽過應該以貨櫃進來，而且交給我時用箱子
      裝著很好，我知道毒品貴重，風險大，我不好意思問。」等語（見偵卷第十五
      頁正反面），參諸證人乙○○、己○○均於本院審理中證稱：（可否鑑定判斷
      毒品是從何處生產？）無法鑑定，（有無證據證明扣案毒品是如何進入國內？
      ）無法證明等語明確（見本院卷二內九十一年九月二十四日訊問筆錄），且卷
      附法務部調查局高雄市調查處九十一年七月三日高市緝字地00000000
      00─○號函亦說明：該毒品產地為何，我國目前尚無法經由鑑識認定產地等
      語無訛，實難僅憑被告上開自白及扣案如附表一、二所示之毒品數量龐大，率
      予認定被告有共謀走私、運輸毒品來台之行為。況依卷證資料及被告自白內容
      ，被告共謀販賣之意圖，應在「陳宏浩」等人取得毒品之後，是就「陳宏浩」
      等人先前之走私、運輸毒品犯行，亦難論科被告共犯罪責至明。
（二）再按被告之自白，不得作為有罪判決之唯一證據，仍應調查其他必要之證據，
      以察其是否與事實相符，刑事訴訟法第一百五十六條第二項定有明文。然被告
      戊○○固曾迭於警、偵訊及本院羈押訊問中陳稱：「第一次在十一月中旬，我
      交數量四塊（每塊重三五○公克）海洛因磚在板橋殯儀館旁之道路（路名不清
      楚）交給「小梁」，隔沒幾分鐘，我又依「小梁」指示交給停靠「小梁」附近
的一台車（車號不清楚）內男子數量十塊（每塊重三五○公克）海洛因磚」（
      見偵卷第四頁正反面）、「我交貨出去有二次，是一次時間出去，交二次，同
      時段，隔幾分鐘，在這裡交一次，那邊交一次，地點差不多」（見偵卷第十四
      頁反面、第十五頁）、「（你拿多少給小梁？）十四塊﹝即二十八塊﹞」（見
      聲羈卷第四頁反面）等語，固與本院前開認定本案毒品犯行之分工方式相符，
      惟該二次犯行，除被告上開自白外，並無其他積極證據證明與事實相符，被告
      事後亦堅詞否認有此部份自白之犯行，證人即調查員己○○、乙○○復到庭證
      稱：「被告在板橋殯儀館交付毒品等情節，我們事先並不知道，是被告自己供
      述出來」等語明確（見本院卷一內九十年十二月十八日訊問筆錄），準此，上
      揭犯行既未經當場查獲，又未有相關事證足以佐證，尚難僅憑被告上開不利於
      己之自白及事後扣案如附表一、二所示之毒品，據以推認被告有該二次販賣毒
      品犯行。
（三）此外，本院復查無其他積極證據足資審認被告戊○○有何公訴人所指之毒品危
      害防制條例第四條第一項、懲治走私條例第二條第一項之販賣、走私第一、第
      二級毒品犯行，揆諸前揭法條及判例意旨，本應就此部分為被告無罪之諭知，
      惟依公訴意旨觀之，應認此部份犯行與前述有罪部分有連續犯、牽連犯之裁判
      上一罪關係，爰均不另為無罪之諭知。
據上論斷，應依刑事訴訟法第二百九十九條第一項前段，毒品危害防制條例第四條第
五項、第一項、第五條第二項、第十八條第一項前段、第十九條第一項前段，刑法第
十一條、第二十八條、第二十六條前段、第三十七條第一項、第二項、第四十二條第
三項、第五十一條第四款、第七款、第八款、第九款、第十款，現行法規所定貨幣單
位折算新台幣條例第二條，判決如主文。
本案經檢察官王朝弘到庭執行職務。
中      華      民      國    九十一    年    十  一    月    二  十    日
                                  臺灣高雄地方法院刑事第三庭
                                    審判長法  官  趙  家  光
                                          法  官  柯  彩  燕
                                          法  官  孫  啟  強
右正本證明與原本無異。
如不服本判決，應於判決送達後十日內，向本院提出上訴狀。
                                          書記官  盧  雅  婷
中      華  民      國    九十一    年    十  一    月    二  十    日
附錄：本判決論罪科刑法條全文
毒品危害防制條例第四條
製造、運輸、販賣第一級毒品者，處死刑或無期徒刑；處無期徒刑者，得併科新台幣
一千萬元以下罰金。
製造、運輸、販賣第二級毒品者，處無期徒刑或七年以上有期徒刑，得併科新台幣七
百萬元以下罰金。
製造、運輸、販賣第三級毒品者，處五年以上有期徒刑，得併科新台幣五百萬元以下
罰金。
製造、運輸、販賣專供製造或施用毒品之器具者，處一年以上七年以下有期徒刑，得
併科新台幣一百萬元以下罰金。
前四項之未遂犯罰之。
毒品危害防制條例第五條
意圖販賣而持有第一級毒品者，處無期徒刑或十年以上有期徒刑，得併科新台幣七百
萬元以下罰金。
意圖販賣而持有第二級毒品者，處五年以上有期徒刑，得併科新台幣五百萬元以下罰
金。
意圖販賣而持有第三級毒品者，處三年以上十年以下有期徒刑，得併科新台幣三百萬
元以下罰金。
意圖販賣而持有專供製造或施用毒品之器具者，處五年以下有期徒刑，得併科新台幣
一百萬元以下罰金。
附表一：海洛因部分
┌───────┬──┬──────┬───┬─────┬───────┐
│              │  │淨重（括符內│ 純度 │ 純質淨重 │              │
│鑑定通知書編號│數量│數字為包裝重│（單位│（單位：  │ 備        註 │
│              │    │）單位：公克│：％）│  公克）  │              │
├───────┼──┼──────┼───┼─────┼───────┤
│  000000000   │八塊│2757.07     │83.64 │2306.01   │偵卷第四○頁  │
│              │    │（92.48）   │      │          │              │
├───────┼──┼──────┼───┼─────┼───────┤
│  000000000   │八塊│2755.93     │83.64 │2305.06   │偵卷第四一頁  │
│              │    │（92.48）   │      │          │              │
├───────┼──┼──────┼───┼─────┼───────┤
│  000000000   │八塊│2749.16     │83.64 │2299.40   │偵卷第四二頁  │
│              │    │（92.48）   │      │          │              │
├───────┼──┼──────┼───┼─────┼───────┤
│  000000000   │八塊│2762.34     │83.64 │2310.42│偵卷第四三頁  │
│              │    │（92.48）   │      │          │              │
├───────┼──┼──────┼───┼─────┼───────┤
│  000000000   │八塊│2761.91     │83.64 │2310.06   │偵卷第四四頁  │
│              │    │（92.48）   │      │          │              │
├───────┼──┼──────┼───┼─────┼───────┤
│  000000000   │八塊│2760.69     │83.64 │2309.04   │偵卷第四五頁  │
│              │    │（92.48）   │      │          │              │
├───────┼──┼──────┼───┼─────┼───────┤
│  000000000   │八塊│2759.00     │83.64 │2307.63   │偵卷第四六頁  │
│              │    │（92.48）   │      │          │              │
├───────┼──┼──────┼───┼─────┼───────┤
│  000000000   │八塊│2760.97     │83.64 │2309.28   │偵卷第四七頁  │
│              │    │（92.48）   │      │          │              │
├───────┼──┼──────┼───┼─────┼───────┤
│  000000000   │八塊│2763.43     │83.64 │2311.33   │偵卷第四八頁  │
│              │    │（92.48）   │      │          │              │
├───────┼──┼──────┼───┼─────┼───────┤
│  000000000   │八塊│2756.42     │83.64 │2305.47   │偵卷第四九頁  │
│              │    │（92.48）   │      │          │              │
├───────┼──┼──────┼───┼─────┼───────┤
│  000000000   │八塊│2757.97     │83.64 │2306.77   │偵卷第五○頁  │
│              │    │（92.48）   │      │          │              │
├───────┼──┼──────┼───┼─────┼───────┤
│  000000000   │八塊│2759.82     │83.64 │2308.31   │偵卷第五一頁  │
│              │    │（92.48）   │      │          │              │
├───────┼──┼──────┼───┼─────┼───────┤
│  000000000   │八塊│2760.38     │83.64 │2308.78   │偵卷第五二頁  │
│              │    │（92.48）   │      │          │              │
├───────┼──┼──────┼───┼─────┼───────┤
│  000000000   │八塊│2759.82     │83.64 │2308.31   │偵卷第五三頁  │
│              │    │（92.48）   │      │          │              │
├───────┼──┼──────┼───┼─────┼───────┤
│  000000000   │八塊│2754.84     │83.64 │2304.15   │偵卷第五四頁  │
│              │    │（92.48）   │      │          │              │
├───────┼──┼──────┼───┼─────┼───────┤
│  000000000   │八塊│2764.14     │83.64 │2311.93   │偵卷第五五頁  │
│              │    │（92.48）   │      │          │              │
├───────┼──┼──────┼───┼─────┼───────┤
│  000000000   │八塊│2755.24     │83.64 │2304.48   │偵卷第五六頁  │
│              │    │（92.48）   │      │          │              │
├───────┼──┼──────┼───┼─────┼───────┤
│  000000000   │八塊│2759.91     │83.64 │2308.39   │偵卷第五七頁  │
│              │    │（92.48）   │      │          │              │
├───────┼──┼──────┼───┼─────┼───────┤
│  000000000   │八塊│2756.22     │83.64 │2305.30   │偵卷第五八頁  │
│              │    │（92.48）   │      │          │              │
├───────┼──┼──────┼───┼─────┼───────┤
│  000000000   │八塊│2760.80     │83.64 │2309.13   │偵卷第五九頁  │
│              │    │（92.48）   │      │          │              │
├───────┼──┼──────┼───┼─────┼───────┤
│  000000000   │八塊│2760.19     │83.64 │2308.62   │偵卷第六○頁  │
│              │    │（92.48）   │      │          │              │
├───────┼──┼──────┼───┼─────┼───────┤
│  000000000   │八塊│2749.42     │83.64 │2299.61   │偵卷第六一頁  │
│              │    │（92.48）   │      │          │              │
├───────┼──┼──────┼───┼─────┼───────┤
│  000000000   │八塊│2762.55     │83.64 │2310.60   │偵卷第六二頁  │
│              │    │（92.48）   │      │          │              │
├───────┼──┼──────┼───┼─────┼───────┤
│  000000000   │八塊│2759.83     │83.64 │2308.32   │偵卷第六三頁  │
│              │    │（92.48）   │      │          │              │
├───────┼──┼──────┼───┼─────┼───────┤
│  000000000   │八塊│2752.98     │83.64 │2302.59   │偵卷第六四頁  │
│              │    │（92.48）   │      │          │              │
├───────┼──┼──────┼───┼─────┼───────┤
│  000000000   │八塊│2757.80     │83.64 │2306.62   │偵卷第六五頁  │
│              │    │（92.48）   │      │          │              │
├───────┼──┼──────┼───┼─────┼───────┤
│  000000000   │八塊│2761.91     │83.64 │2310.06   │偵卷第六六頁  │
│              │    │（92.48）   │      │          │              │
├───────┼──┼──────┼───┼─────┼───────┤
│  000000000   │八塊│2753.34     │83.64 │2302.89   │偵卷第六七頁  │
│              │    │（92.48）   │      │          │              │
├───────┼──┼──────┼───┼─────┼───────┤
│  000000000   │八塊│2756.94     │83.64 │2305.90   │偵卷第六八頁  │
│              │    │（92.48）   │      │          │              │
├───────┼──┼──────┼───┼─────┼───────┤
│  000000000   │八塊│2752.48     │83.64 │2302.17   │偵卷第六九頁  │
│              │    │（92.48）   │      │          │              │
├───────┼──┼──────┼───┼─────┼───────┤
│  000000000   │八塊│2764.08     │83.64│2311.88   │偵卷第七○頁  │
│              │    │（92.48）   │      │          │              │
├───────┼──┼──────┼───┼─────┼───────┤
│  000000000   │八塊│2759.40     │83.64 │2307.96   │偵卷第七一頁  │
│              │    │（92.48）   │      │          │              │
├───────┼──┼──────┼───┼─────┼───────┤
│  000000000   │八塊│2751.96     │83.64 │2301.74   │偵卷第七二頁  │
│              │    │（92.48）   │      │          │              │
├───────┼──┼──────┼───┼─────┼───────┤
│  000000000   │八塊│2762.07     │83.64 │2310.20   │偵卷第七三頁  │
│              │    │（92.48）   │      │          │              │
├───────┼──┼──────┼───┼─────┼───────┤
│  000000000   │八塊│2757.25     │83.64 │2306.16   │偵卷第七四頁  │
│              │    │（92.48）   │      │          │              │
├───────┼──┼──────┼───┼─────┼───────┤
│  000000000   │八塊│2763.15     │83.64 │2311.10   │偵卷第七五頁  │
│              │    │（92.48）   │      │          │              │
├───────┼──┼──────┼───┼─────┼───────┤
│  000000000   │八塊│2757.60     │83.64 │2306.46   │偵卷第七六頁  │
│              │    │（92.48）   │      │          │              │
├───────┼──┼──────┼───┼─────┼───────┤
│  000000000   │八塊│2760.36     │83.64 │2308.76   │偵卷第七七頁  │
│              │    │（92.48）   │      │          │              │
├───────┼──┼──────┼───┼─────┼───────┤
│  000000000   │八塊│2759.20     │83.64 │2307.79   │偵卷第七八頁  │
│              │    │（92.48）   │      │          │              │
├───────┼──┼──────┼───┼─────┼───────┤
│  000000000   │八塊│2757.92     │83.64 │2306.72   │偵卷第七九頁  │
│              │    │（92.48）   │      │          │              │
├───────┼──┼──────┼───┼─────┼───────┤
│  000000000   │八塊│2755.59     │83.64 │2304.78   │偵卷第八○頁  │
│              │    │（92.48）   │      │          │              │
├───────┼──┼──────┼───┼─────┼───────┤
│  000000000   │八塊│2753.23     │83.64 │2302.80   │偵卷第八一頁  │
│              │    │（92.48）   │      │          │              │
├───────┼──┼──────┼───┼─────┼───────┤
│  000000000   │八塊│2758.10     │83.64 │2306.87   │偵卷第八二頁  │
│              │    │（92.48）   │      │          │              │
├───────┼──┼──────┼───┼─────┼───────┤
│  000000000   │八塊│2755.20     │83.64 │2304.45   │偵卷第八三頁  │
│              │    │（92.48）   │      │          │              │
├───────┼──┼──────┼───┼─────┼───────┤
│  000000000   │八塊│2753.89     │83.64 │2303.35   │偵卷第八四頁  │
│              │    │（92.48）   │      │          │              │
├───────┼──┼──────┼───┼─────┼───────┤
│  000000000   │八塊│2758.10     │83.64 │2306.87   │偵卷第八五頁  │
│              │    │（92.48）   │      │          │              │
├───────┼──┼──────┼───┼─────┼───────┤
│  000000000   │六塊│2062.55     │83.64 │1725.12   │偵卷第八六頁  │
│              │    │（92.48）   │      │          │              │
├───────┼──┼──────┼───┼─────┼───────┤
│  000000000   │白粉│1551.91     │83.64 │1298.02   │偵卷第八七頁  │
│              │一包│（135.48）  │      │          │              │
├───────┼──┼──────┼───┼─────┼───────┤
│  000000000   │白粉│847.42│83.64 │708.78    │偵卷第八八頁  │
│              │一包│（133.68）  │      │          │              │
└───────┴──┴──────┴───┴─────┴───────┘
附表二：安非他命部分
┌──────┬──┬──────┬─────┬─────┬──────┐
│  報告編號  │檢體│成        分│ 驗前毛重 │ 驗後毛重 │備        註│
│            │種類│            │          │          │            │
├──────┼──┼──────┼─────┼─────┼──────┤
│            │    │            │          │          │報告見本院  │
│  0000-000  │晶體│甲基安非他命│ 652公克  │651.95公克│卷一        │
│            │    │            │          │          │            │
└──────┴──┴──────┴─────┴─────┴──────┘
附表三：
┌─┬─────┬──┬────┬──────┬────┬───────┐
│編│品      名│單位│ 海洛因 │甲基安非他命│報告編號│備          註│
│號│          │數量│ 檢  驗 │檢        驗│        │              │
├─┼─────┼──┼────┼──────┼────┼───────┤
│一│毒品放置盒│一只│陽性反應│            │0000-000│報告見本院卷二│
├─┼─────┼──┼────┼──────┼────┼───────┤
│二│夾鏈袋    │一包│陽性反應│陽性反應    │0000-000│報告見本院卷二│
├─┼─────┼──┼────┼──────┼────┼───────┤
│三│電子磅秤  │一台│陽性反應│陽性反應    │0000-000│報告見本院卷二│
└─┴─────┴──┴────┴──────┴────┴───────┘
附表四：
┌─┬─────┬──┬────┬──────┬────┬───────┐
│編│品      名│單位│ 海洛因 │甲基安非他命│報告編號│備          註│
│號│          │數量│ 檢  驗 │檢        驗│        │              │
├─┼─────┼──┼────┼──────┼────┼───────┤
│一│手提袋    │一只│陰性反應│陰性反應    │0000-000│報告見本院卷二│
└─┴─────┴──┴────┴──────┴────┴───────┘
